cs: Položky zahrnuté v dárkovém koši: Různé; Pivo; Potraviny na snídani; Cukroví; Sýry; Čokoláda; Káva; Sušenky; Krekry; Ovoce; Bezlepkové potraviny; Delikatesy; Maso; Ořechy; Bio potraviny; Popcorn; Slané pochutiny; Čaj; Víno; Jiné
bg-BG: Включени артикули в кошницата с храна: Микс; Бира; Артикули за закуска; Бонбони; Сирене; Шоколад; Кафе; Бисквитки; Крекери; Плодове; Артикули без глутен; Гурме; Месо; Ядки; Био продукти; Пуканки; Солени снаксове; Чай; Вино; Друго
zh-CN: 含食品篮商品: 什锦; 啤酒; 早餐食品; 糖果; 奶酪; 巧克力; 咖啡; 饼干; 梳打饼干; 水果; 无麸质食品; 美食; 肉类; 坚果; 有机食品; 爆米花; 咸味零食; 茶; 葡萄酒; 其他
el: Περιλαμβανόμενα είδη καλαθιού τροφίμων: Ποικιλία; Μπίρα; Είδη πρωινού; Ζαχαρωτά; Τυρί; Σοκολάτα; Καφές; Μπισκότα; Κράκερ; Φρούτα; Προϊόντα χωρίς γλουτένη; Γκουρμέ; Κρέας; Ξηροί καρποί; Βιολογικά προϊόντα; Ποπκόρν; Αλμυρά σνακ; Τσάι; Κρασί; Άλλο
ru: Состав продуктовой корзины: Ассорти; Пиво; Продукты для завтрака; Конфеты; Сыр; Шоколад; Кофе; Печенье; Крекеры; Фрукты; Продукты без глютена; Деликатесы; Мясо; Орехи; Органические продукты; Попкорн; Несладкие снеки; Чай; Вино; Другое
pt-PT: Cesta de alimentos incluída: Sortido; Cerveja; Artigos de pequeno-almoço; Guloseimas; Queijo; Chocolate; Café; Bolachas; Bolachas salgadas; Fruta; Artigos sem glúten; Gourmet; Carne; Frutos secos; Artigos biológicos; Pipocas; Snacks salgados; Chá; Vinho; Outros
de: Im Lebensmittelkorb enthaltene Artikel: Gemischt; Bier; Frühstücksartikel; Süßigkeiten; Käse; Schokolade; Kaffee; Kekse; Cracker; Obst; Glutenfreie Artikel; Gourmet; Fleisch; Nüsse; Bio-Artikel; Popcorn; Herzhafte Snacks; Tee; Wein; Sonstiges
fr: Aliments inclus dans le panier garni: Assortiment; Bière; Articles de petit-déjeuner; Bonbons; Fromage; Chocolat; Café; Biscuits; Biscuits salés; Fruits; Articles sans gluten; Gourmet; Viande; Noix; Articles biologiques; Pop-corn; Collations salées; Thé; Vin; Autre
tr: Yiyecek sepetine dahil ürünler: Karışık; Bira; Kahvaltılık ürünler; Şekerleme; Peynir; Çikolata; Kahve; Kurabiye; Kraker; Meyve; Glutensiz ürünler; Gurme; Et; Kuruyemiş; Organik ürünler; Patlamış mısır; Tuzlu atıştırmalıklar; Çay; Şarap; Diğer
it: Articolo del cesto alimentare incluso: Assortito; Birra; Articoli per la colazione; Caramelle; Formaggio; Cioccolato; Caffè; Biscotti; Cracker; Frutta; Prodotti senza glutine; Gourmet; Carne; Frutta a guscio; Prodotti biologici; Popcorn; Snack salati; Tè; Vino; Altro
hr-HR: Stavke uključene u košaru s hranom: Razno; Pivo; Proizvodi za doručak; Bomboni; Sir; Čokolada; Kava; Kolačići; Krekeri; Voće; Proizvodi bez glutena; Delikatese; Meso; Orašasti plodovi; Ekološki proizvodi; Kokice; Slane grickalice; Čaj; Vino; Ostalo
ro-RO: Coș alimentar inclus: Asortate; Bere; Articole pentru micul dejun; Bomboane; Brânză; Ciocolată; Cafea; Fursecuri; Crackers; Fructe; Produse fără gluten; Gourmet; Carne; Nuci; Produse organice; Floricele de porumb; Gustări sărate; Ceai; Vin; Altele
sl-SI: Vključeni izdelki v košarici s hrano: Raznoliko; Pivo; Izdelki za zajtrk; Bonboni; Sir; Čokolada; Kava; Piškoti; Krekerji; Sadje; Brezglutenski izdelki; Gurmansko; Meso; Oreščki; Ekološki izdelki; Pokovka; Slani prigrizki; Čaj; Vino; Drugo
th: รวมตะกร้าอาหารแล้ว: คละแบบ; เบียร์; อาหารเช้า; ลูกอม; ชีส; ช็อกโกแลต; กาแฟ; คุกกี้; แครกเกอร์; ผลไม้; ของปราศจากกลูเตน; ของกินเกรดพรีเมียม; เนื้อสัตว์; ถั่ว; สินค้าออร์แกนิก; ป๊อปคอร์น; ของว่างรสเค็ม; ชา; ไวน์; อื่นๆ
zh-TW: 食品禮籃內含品項: 綜合; 啤酒; 早餐食品; 糖果; 起司; 巧克力; 咖啡; 餅乾; 薄脆餅乾; 水果; 無麩質食品; 精緻美食; 肉類; 堅果; 有機食品; 爆米花; 鹹味零食; 茶; 葡萄酒; 其他
ko: 식료품 바구니 포함 품목: 모둠; 맥주; 아침 식사류; 사탕; 치즈; 초콜릿; 커피; 쿠키; 크래커; 과일; 글루텐 프리 제품; 고메; 육류; 견과류; 유기농 제품; 팝콘; 짭짤한 스낵; 차; 와인; 기타
fi: Ruokakorin mukana tulevat tuotteet: Lajitelma; Olut; Aamiaistuotteet; Karkit; Juusto; Suklaa; Kahvi; Keksit; Suolakeksit; Hedelmät; Gluteenittomat tuotteet; Gourmet; Liha; Pähkinät; Luomutuotteet; Popcorn; Suolaiset naposteltavat; Tee; Viini; Muu
vi: Các mặt hàng thực phẩm trong giỏ quà: Tổng hợp; Bia; Đồ ăn sáng; Kẹo; Phô mai; Sô-cô-la; Cà phê; Bánh quy; Bánh quy giòn; Trái cây; Đồ ăn không chứa gluten; Đồ ăn thượng hạng; Thịt; Các loại hạt; Đồ ăn hữu cơ; Bắp rang bơ; Đồ ăn vặt mặn; Trà; Rượu vang; Khác
ja: フードバスケットアイテム付き: 詰め合わせ; ビール; 朝食アイテム; キャンディ; チーズ; チョコレート; コーヒー; クッキー; クラッカー; フルーツ; グルテンフリーアイテム; グルメ; 肉類; ナッツ; オーガニックアイテム; ポップコーン; スナック菓子; お茶; ワイン; その他
sv: Livsmedel som ingår i matkorg: Blandat; Öl; Frukostvaror; Godis; Ost; Choklad; Kaffe; Kakor; Kex; Frukt; Glutenfria varor; Gourmet; Kött; Nötter; Ekologiska varor; Popcorn; Salta snacks; Te; Vin; Övrigt
lt-LT: Įtraukti maisto krepšelio elementai: Įvairūs; Alus; Pusryčių produktai; Saldainiai; Sūris; Šokoladas; Kava; Sausainiai; Krekeriai; Vaisiai; Produktai be glitimo; Gurmaniški produktai; Mėsa; Riešutai; Ekologiški produktai; Kukurūzų spragėsiai; Pikantiški užkandžiai; Arbata; Vynas; Kita
pl: W cenę wliczona jest pozycja koszyka z jedzeniem: Różne; Piwo; Produkty śniadaniowe; Cukierki; Ser; Czekolada; Kawa; Ciastka; Krakersy; Owoce; Produkty bezglutenowe; Produkty delikatesowe; Mięso; Orzechy; Produkty ekologiczne; Popcorn; Słone przekąski; Herbata; Wino; Inne
hu: Élelmiszerkosárban foglalt termékek: Válogatott; Sör; Reggeli termékek; Cukorka; Sajt; Csokoládé; Kávé; Sütemények; Sós kekszek; Gyümölcs; Gluténmentes termékek; Gourmet; Hús; Diófélék; Bio termékek; Pattogatott kukorica; Sós rágcsálnivalók; Tea; Bor; Egyéb
sk-SK: Položky v balení potravinového koša: Rôzne; Pivo; Raňajkové položky; Cukríky; Syr; Čokoláda; Káva; Sušienky; Krekry; Ovocie; Bezlepkové položky; Gurmánske špeciality; Mäso; Orechy; Bio položky; Popkorn; Slané pochutiny; Čaj; Víno; Iné
en: Food basket items included: Assorted; Beer; Breakfast items; Candy; Cheese; Chocolate; Coffee; Cookies; Crackers; Fruit; Gluten-free items; Gourmet; Meat; Nuts; Organic items; Popcorn; Savory snacks; Tea; Wine; Other
da: Medfølgende dele til madkurv: Blandet; Øl; Morgenmadsprodukter; Slik; Ost; Chokolade; Kaffe; Cookies; Kiks; Frugt; Glutenfri produkter; Gourmet; Kød; Nødder; Økologiske produkter; Popcorn; Salte snacks; Te; Vin; Andet
pt-BR: Itens incluídos com a cesta de alimentos: Sortidos; Cerveja; Itens de café da manhã; Doce; Queijo; Chocolate; Café; Biscoitos; Bolachas; Fruta; Itens sem glúten; Gourmet; Carne; Nozes; Itens orgânicos; Pipoca; Petiscos salgados; Chá; Vinho; Outro
nb: Matkurv inkludert: Assortert; Øl; Frokostvarer; Godteri; Ost; Sjokolade; Kaffe; Småkaker; Kjeks; Frukt; Glutenfrie varer; Gourmet; Kjøtt; Nøtter; Økologiske varer; Popkorn; Salt snacks; Te; Vin; Annet
es: Artículos incluidos de la cesta de comida: Surtido; Cerveza; Artículos de desayuno; Dulces; Queso; Chocolate; Café; Galletas; Galletas saladas; Fruta; Artículos sin gluten; Gourmet; Carne; Frutos secos; Artículos orgánicos; Palomitas de maíz; Snacks salados; Té; Vino; Otro
nl: Voedselmand meegeleverde items: Gemengd; Bier; Ontbijtproducten; Snoep; Kaas; Chocolade; Koffie; Koekjes; Crackers; Fruit; Glutenvrije producten; Gourmet; Vlees; Noten; Biologische producten; Popcorn; Hartige snacks; Thee; Wijn; Overige